臺灣高等法院刑事判決　　　　　　　　　　　　　　九十一年度上易字第五二二號
　　上　訴　人
　　即　被　告　乙○○○
　　　　　　　　丁○○
　　共　　　同
　　選任辯護人　李國煒律師
右上訴人因傷害案件，不服臺灣桃園地方法院九十年度易字第二三五六號，中華民國
九十年十二月五日第一審判決（起訴案號：臺灣桃園地方法院檢察署九十年度偵字第
一一七四九號）提起上訴，本院判決如左：
    主  文
上訴駁回。
    事  實
一、乙○○○、丁○○為男女朋友之關係，乙○○○任職於桃園縣龜山鄉○○路二二
    九號「二二九餐飲店」，實際負責服務人員指揮管理之工作。其於民國（下同）
    九十年五月十五日晚間十時三十分許，在前開餐飲店內，因不滿該店女侍甲○○
    與丁○○聊天，而與門女發生口角。乙○○○竟基於普通傷害之犯意，揚言要將
    將甲○○解雇趕出，並出手將門女推至門外倒地受有雙膝擦傷。嗣門女回至該店
    內二樓欲取回衣物，在樓梯口轉角處適遇丁○○，蔡某因不滿門女激怒乙○○○
    ，竟單獨起意，亦基於普通傷害之犯意，出手將甲○○推下樓梯受有右上臂、背
    部、左上臂多處瘀腫、左頰壓痛、雙膝挫傷等傷害。
二、案經被害人甲○○訴由桃園縣警察局龜山分局報告臺灣桃園地方法院檢察署檢察
    官偵查起訴。
    理  由
一、訊據被告乙○○○固坦承有與告訴人拉扯之事實，被告丁○○僅承認人在現場之
    事實，惟均矢口否認有何傷害告訴人甲○○之犯行，一致指稱本件傷害係該飲食
    店之負責人林雙傑所為云云。然查，本件犯罪事實之發生經過業經告訴人甲○○
    於警訊、偵查、原審及本院時指述明確，並有證人林雙傑證稱「我當時在櫃檯，
    ：：我在一樓看到我阿姨（乙○○○）推倒甲○○在地上，我就向阿姨說請門小
    姐搭車回去，門（桂英）說要上二樓拿東西，到樓梯間丁○○又動手打甲○○，
    我趕快上樓制止，並帶門小姐下樓搭計程車回家。我見丁○○用腳踹甲○○」（
    見偵查卷第二十四頁反面），於原審證稱「看到被告乙○○○把告訴人推出門外
  跌倒，告訴人後來又進來，：：她表示要到二樓拿衣服，：：當時被告二人已經
    先上二樓，：：後來我聽到丙○○在喊說二樓出事情了，我就到二樓去看，看到
    甲○○拿著衣服在樓梯轉角，被告丁○○在旁對她又踢又打，告訴人就滾下樓梯
    二、三格」（見原審卷第二十九頁），證人林惠紅證稱：「我聽到聲音下來看時
    ，甲○○已坐在地上，：：甲○○說乙○○○和丁○○從二樓把她推到一樓來。
    甲○○說她正在和丁○○說話，被告吃醋所以動手推她」（見偵查卷第十七頁）
    「她（甲○○）表示是被被告二人推得，被告二人都坐在店裡，在發脾氣」（見
    原審卷第二十八頁），互核大致相符，復有大明醫院出具之診斷證明書乙紙在卷
    可稽，證據已屬明確。雖被告乙○○○於警訊中僅承認和告訴人拉扯，告訴人拉
    伊手，伊要請告訴人離開，所以摔倒云云，但完全未提及係林雙傑傷害告訴人（
    見偵查卷第三頁反面），嗣於檢察官偵查中始提及是林雙傑動手打告訴人（見偵
    查卷第二十八頁），惟案重初供，為何警訊未提及，已屬有疑。證人即同為該飲
    食店之女侍丙○○固亦附和被告證稱本件係證人林雙傑毆打告訴人云云。惟因其
    在偵查中指被告丁○○不在場，與丁○○自承在場之情已有不符，其嗣於原審審
    理中又改稱不知丁○○何在；且其於偵查中稱「她（告訴人）跑到樓上，林雙傑
    在樓梯間打甲○○（告訴人）」（見偵查卷第二十九頁反面），於原審係稱「林
    雙傑出來後，就將告訴人將拉到樓梯旁去談，後來就看到林雙傑將告訴人推倒」
    （見原審卷第二十九頁），於本院先於法官訊問時稱「他（林雙傑）下來處理告
    訴人將拉到樓梯旁勸她，：：林雙傑叫告訴人到樓梯那，好像在那吵起來，在拉
    扯，出事現場沒有丁○○，洪女（乙○○○）在樓上炒菜，我只看到這樣。（告
    訴人如何受傷離開？）她那時走路不穩，我沒看到她受傷。：：當時林雙傑出來
    處理，我就忙我事。（告訴人說她從樓上摔下？）我沒看到。」，後又於被告選
    任辯護人詰問時改稱「（是否有看到林雙傑將告訴人推倒？）有，告訴人自己也
    站不穩，可能是拉扯間弄倒或故意弄倒我也不知，她的確有跌倒，我有聽到聲音
    」等語（均見本院九十一年三月二十五日訊問筆錄），益見其證言先後不一致，
    有重大瑕疵，可信度不高。另，被告丁○○辯稱伊與林雙傑因合夥開該店有債務
    糾紛，林雙傑有攀誣之意云云，惟本件被告乙○○○亦稱告訴人於事發前一天才
    應徵上班（見偵查卷第四頁），告訴人顯與渠等財務糾紛無關，而被告乙○○○
    與告訴人開始拉扯，並非出於告訴人與林雙傑有何爭執，林雙傑自無攀誣被告二
    人之必要。此外，本件關連性因素（即女性爭風吃醋之情緒）形成被告二人之犯
    罪動機，甚為顯明。從而，被告二人顯有先後傷害告訴人之事實，所辯純係事後
    卸責之託詞，自無可採，被告等犯行堪以認定。
二、核被告二人所為，係各犯刑法第二百七十七條第一項之普通傷害罪。公訴人雖認
    被告乙○○○與丁○○間為共同正犯，然細究告訴人指訴及證人證述本件傷害之
    過程情節，充其量僅能認定被告二人係各自起意，先後傷害告訴人，並無證據足
    證渠二人間就彼此之傷害犯行，有何犯意之聯絡或行為之分擔，自不能成立共同
    正犯，此部分公訴意旨容有誤會，附此敘明。
三、原審因以適用刑法第二百七十七條第一項、刑法第四十二條第二項，罰金罰鍰提
    高標準條例第一條前段、第二條之規定，審酌被告二人之素行尚可（被告乙○○○無前科，被告丁○○僅有一次犯妨害自由判處拘役五十日並緩刑之紀錄）、惟
    僅因妒意細故即將人推倒受傷、及其犯罪之目的單純、手段並非嚴重、被害人受
    傷程度尚輕、及被告事後否認犯罪態度不佳與迄未賠償告訴人顯無悔意等一切情
    狀，分別量處罰金二千元及三千元，並均諭知如易服勞役以三百元折算一日。本
    院經核原審認事用法，並無不合，量刑亦稱允當。被告上訴意旨，仍執前詞，否
    認犯罪，指摘原判決不當，為無理由，應予駁回。
據上論斷，應依刑事訴訟法第三百六十八條，判決如主文。
本案經檢察官李金定到庭執行職務。
中      華      民      國    九十一    年      四      月     三十     日
                              臺灣高等法院刑事第二十二庭
                                  審判長法  官  許  正  順
                                        法  官  邱  同  印
                                        法  官  胡  方  新
右正本證明與原本無異。
不得上訴。
                                        書記官  秦  慧  榮
中    華    民    國     九十一    年      五       月        一        日
附論罪科刑依據之法條：
刑法第二百七十七條第一項
傷害人之身體或健康者，處三年以下有期徒刑，拘役或一千元以下罰金。
